臺灣基隆地方法院刑事判決　　　　　　　94年度交易字第26號
公　訴　人　臺灣基隆地方法院檢察署檢察官
被　　　告　丙○○
上列被告因公共危險等案件，經檢察官提起公訴（94年度偵字第
1879號），經本院合議庭裁定由受命法官獨任進行簡式審判程序
，判決如下：
    主  文
丙○○服用酒類，不能安全駕駛動力交通工具而駕駛，處拘役肆
拾日，如易科罰金以佰元折算壹日；又從事業務之人，因業務
上之過失傷害人，處拘役伍拾伍日，如易科罰金以佰元折算壹
日。應執行拘役捌拾伍日，如易科罰金，以佰元折算壹日。
    事實及理由
一、犯罪事實：
    丙○○係營業用小客車司機，為從事駕駛業務之人，於民國
    （下同）94年3 月19日20時許，在基隆市百福社區附近與友
    飲酒談天，至同日夜間23時30分許欲離開該地返回其住處時
    ，已處於酒後不能安全駕駛動力交通工具之狀態；乃丙○○
    明知酒精性飲料會導致反應遲鈍，酒後駕車有發生車禍之可
    能性，仍駕駛車牌號碼410─ＮＨ 號營業用小客車，沿基隆
    市○○區○○街往向北行駛，行經行經基隆市○○街170 號
    前時，適有乙○○同向在前行走，丙○○本應注意車前狀況
    ，並隨時採取必要之安全措施，而依當時情形，亦無不能注
    意之情事，竟因酒後注意力降低，而疏未注意前揭應注意之
    事項，使營業用小客車右前方撞及乙○○，致乙○○受有背
    部挫傷、左膝擦傷1×1公分等傷害。丙○○於肇事之後，未
    被有偵查犯罪職權之機關或公務員發覺前，即主動向據報到
    場處理之基隆市警察局第三分局五堵派出所員警坦承其為肇
    事人，而接受裁判，另經員警測得其呼氣酒精濃度值高達每
    公升1.21毫克。
二、程序事項：
    本件被告丙○○所犯者非為死刑、無期徒刑、最輕本刑為3
    年以上有期徒刑之罪或高等法院管轄第一審案件，其於準備
    程序進行中，先就被訴事實為有罪之陳述，經告知其簡式審
    判程序之旨，並聽取公訴人、被告之意見後，本院業已依刑
    事訴訟法第273條之1第1 項之規定，裁定由受命法官獨任以
    簡式審判程序進行本案之審理。
三、認定事實所依據之證據及理由：
（一）被告自白：被告於本院審理中自白其於前述時、地違反公
      共危險及業務過失傷害之事實，其任意自白核與下列事證
      相符，應堪採為證據。
（二）書證：
      酒精測定紀錄表、刑法第183條之3案件測試觀察紀錄表、
      現場照片6張、道路交通事故現場圖、道路交通事故調查
      報告表（一）（二）、台灣礦工醫院診斷證明書乙紙、基
      隆市○○○道路交通事故談話紀錄表、基隆市○○○道路
      交通事故補充資料（二）。
（三）人證：
      告訴人乙○○於警詢、偵查之指訴。
（四）本院判斷：
      按汽車駕駛人酒後，其吐氣所含酒精成分超過每公升0.25
      毫克以上者，不得駕車；又汽車行駛時，駕駛人應注意車
      前狀況，並隨時採取必要之安全措施，道路交通安全規則
      第114條第2 款、第94條第3項定有明文，被告駕駛車輛在
      道路上行駛，自應依上開規定，盡必要之注意義務；而依
      卷附道路交通事故調查表暨現場圖所示情節以觀，當時路
      況係夜間有照明、視距良好、道路無缺陷或障礙物，且查
      無不能注意之情事，乃被告竟疏未盡其注意義務，貿然撞
      及同向在前行走之路人乙○○，則被告行為，自屬過失無
      疑。又被告駕駛車輛行經前開地點，既因疏未注意，致撞
      及告訴人乙○○，致告訴人受有背部挫傷、左膝擦傷1×1
      公分等傷害，則被告之過失行為與告訴人之傷害結果間，
      具有相關因果關係，自屬情極灼然。再者，被告本次飲用
      酒類之後，確係因注意力降低，而肇致本件車禍發生，此
      亦據被告及告訴人分別陳明在卷，從而，被告飲用酒類之
      後，已處於不能安全駕駛之狀態，自亦屬堪可認定。綜上
      所述，本件事證明確，被告犯行，洵堪認定。
四、刑之酌科：
    核被告所為，係犯刑法第185條之3服用酒類、不能安全駕駛
    動力交通工具而駕駛罪、刑法第284條第2項之業務過失傷害
    人罪。被告所犯上開2 罪名間，犯意各別，行為互殊，應予
    分論併罰。又被告飲用酒類後駕車，因而致告訴人受有前揭
    傷害，依法應負刑事責任，自應依道路交通管理處罰條例第
    86條第1 項之規定，就其所犯過失傷害罪部分，加重其刑。
    被告於肇事之後，仍停留現場，並向據報前往現場處理之員
    警承認肇事，就其過失傷害部分之犯行自首而接受裁判，此
    有基隆市○○○道路交通事故報案人須知、本院公務電話紀
    錄在卷足佐，為對未發覺之罪自首並接受裁判，應依刑法第
    62條前段規定，就其所犯過失傷害罪部分，減輕其刑，並先
    加後減之。爰審酌被告明知酒後駕車在道路上行駛，對一般
    往來之公眾及駕駛人自身具有高度危險性，仍執意酒後駕車
    ，既漠視自身安危，更枉顧公眾安全；並衡酌被告本次酒後
    撞及同向前方行走之路人，其不能安全駕駛之情節，實屬嚴
    重；再考量被告對告訴人所造成之傷害及其迄未賠償告訴人
    所受損害等一切情狀，就其所犯上開二罪分別量處如主文所
    示之刑，以示懲儆，併分別諭知易科罰金之折算標準及定其
    應執行之刑。
據上論斷，應依刑事訴訟法第第273條之1第1項、第299條第1 項
前段，道路交通管理處罰條例第86條第1 項，刑法第11條前段、
第185條之3、第284條第2項前段、第62條前段、第41條第1項前
段、第51條第6款，罰金罰鍰提高標準條例第1條前段、第2 條，
判決如主文。
本案經檢察官甲○○到庭執行職務。
中　　華　　民　　國　　94　　年　　9 　　月　　16　　日
                  刑事第二庭 法  官   齊  潔
以上正本證明與原本無異。
對於本件判決如有不服，應於收受送達後10日內，向本院提出上
訴書狀，上訴於臺灣高等法院，並按他造當事人之人數附具繕本
。
中　　華　　民　　國　　94　　年　　9 　　月　　16　　日
                             書記官   潘端典
附錄論罪法條：
道路交通管理處罰條例第86條第一項：
汽車駕駛人，無駕駛執照駕車、酒醉駕車、吸食毒品或迷幻藥駕
車、行駛人行道或行經行人穿越道不依規定讓行人優先通行，因
而致人受傷或死亡，依法應負刑事責任者，加重其刑至二分之一
。
中華民國刑法第185條之三：
(妨害公眾往來安全罪)
損壞或壅塞陸路、水路、橋樑或其他公眾往來之設備或以他法致
生往來之危險者，處5年以下有期徒刑，拘役或500元以下罰金。
因而致人於死者，處無期徒刑或 7 年以上有期徒刑。致重傷者，
處 3 年以上 10 年以下有期徒刑。
中華民國刑法第284條第二項前段：
(過失傷害罪)
從事業務之人，因業務上之過失傷害人者，處 1 年以下有期徒刑
、拘役或1千元以下罰金。
